臺灣臺南地方法院刑事判決
111年度訴字第759號
公  訴  人  臺灣臺南地方檢察署檢察官
被      告  楊東漢




            許嘉麟



上列被告因傷害等案件，經檢察官提起公訴（111年度營偵字第7
09號、第145號），被告於準備程序進行中，就被訴事實為有罪
之陳述，本院改行簡式審判程序審理，判決如下：
    主  文
楊東漢共同犯傷害罪，處有期徒刑陸月，如易科罰金，以新臺幣
壹仟元折算壹日。又犯恐嚇危害安全罪，處有期徒刑貳月，如易
科罰金，以新臺幣壹仟元折算壹日。應執行有期徒刑柒月，如易
科罰金，以新臺幣壹仟元折算壹日。
許嘉麟共同犯傷害罪，處有期徒刑陸月，如易科罰金，以新臺幣
壹仟元折算壹日。
    事  實
一、楊東漢為游家豪之繼父，賴凱祥為宸茂營造公司所承包國道
    3號橋樑補強工程之工地主任，游家豪則為宸茂營造公司下
    包海煌起重工程之工地主任，游家豪因不滿賴凱祥刁難工程
    施作及工程款項，乃向其母親及楊東漢訴苦，楊東漢聽聞後
    為替游家豪出氣教訓賴凱祥，乃邀集許嘉麟及以每人新臺幣
    （下同）2,000元之價錢找來綽號「阿森」及另1名不詳之越
    南籍移工，楊東漢、許嘉麟及2名外籍移工共同基於傷害之
    犯意聯絡，於民國110年11月17日8時30分許，由許嘉麟駕駛
    車牌號碼000-0000號自小客貨車，並於途中偏僻小徑以咖啡
    色膠帶遮蔽噴於車身之車牌號碼，同時改懸掛已逾檢註銷之
    AZF-3791號車牌後，駕駛懸掛AZF-3791號車牌之RCS-1867號
    自小客貨車前往臺南市○○區○○里○○○○道0號橋樑補強工地。
    到達工地入口後，因尚有其他工人在該處，楊東漢另基於恐
    嚇之犯意，持西瓜刀對在場陳景鴻、林志豪、張正（檢察官
    當庭更正，以下同）等人揮舞並恫嚇稱：「不要亂動，沒有
    你們的事，不要多管事」等語，致陳景鴻、林志豪、張正等
    人心生畏懼而危害於安全。許嘉麟則與另2名外籍移工，分
    持鋁棒進入工地內找尋賴凱祥，而於找尋到賴凱祥後，即以
    鋁棒毆打賴凱祥，致賴凱祥受有頭部損傷、雙前臂挫傷、右
    側手部挫傷、雙大腿挫傷、雙膝部挫傷、右小腿3公分撕裂
    傷之傷害。
二、案經賴凱祥、林志豪訴由臺南市政府警察局白河分局移送臺
    灣臺南地方檢察署檢察官偵查起訴。
    理  由
一、本件被告所犯為死刑、無期徒刑、最輕本刑為3年以上有期
    徒刑以外之罪，亦非屬高等法院管轄之第一審案件，其於準
    備程序進行中，先就被訴事實為有罪之陳述，經法官告知簡
    式審判程序之旨，並聽取公訴檢察官之意見後，依刑事訴訟
    法第273條之1第1項、第273條之2等規定，裁定進行簡式審
    判程序，且不受同法第159條第1項、第161條之2、第161條
    之3、第163條之1及第164條至第170條所規定證據能力認定
    及調查方式之限制，合先敘明。
二、上開犯罪事實，業據被告楊東漢、許嘉麟於警詢、偵訊及本
    院審理時均坦承不諱，並有告訴人賴凱祥於警詢時之指述、
    偵訊時之證述（警卷第43至47頁、第49至53頁，偵1卷第451
    至453頁）、被害人陳景鴻於警詢時之指述、偵訊時之證述
    （警卷第65至68頁、第69至71頁，偵1卷第451至453頁）、
    告訴人林志豪於警詢時之指述、偵訊時之證述（警卷第79至
    82頁、第83至85頁，偵1卷第451至453頁，偵2卷第51頁）、
    被害人張正於警詢時之指述、偵訊時之證述（偵1卷第37至4
    0頁，偵2卷第51至52頁）、林清祥於警詢時之陳述（偵1卷
    第47至50頁）、蔡青松、蔡俊隆、蔡俊芳於警詢時之陳述（
    警卷第93至97頁、第107至111頁、第113至116頁）、指認犯
    罪嫌疑人紀錄表（警卷第55至61頁、第87至90頁、第99至10
    3頁，偵1卷第273至276頁）、路口監視錄影翻拍照片4張（
    偵1卷第95至97頁）、臺南市○○區○○里○○○○道○號橋下（俯視
    圖）及照片（警卷第159頁）、現場及賴凱祥受傷照片共14
    張（警卷第161至171頁，偵1卷第201至203頁）、告訴人賴
    凱祥之奇美醫療財團法人柳營奇美醫院110年11月17日診斷
    證明書（警卷第125頁）、車輛詳細資料報表（警卷第185頁
    、第187頁）、RSC-1867號自小貨車之長租相關查詢（警卷
    第189至193頁）、告訴人賴凱祥遭傷害、恐嚇之路線圖暨RS
    C-1867號自小貨車相關時間監視器照片（警卷第157頁）、A
    ZF-3791號、RSC-1867號自小客車之車牌辨識系統照片（警
    卷第177至179頁、第183頁）、本院110年聲搜字第1291號搜
    索票、臺南市政府警察局白河分局搜索扣押筆錄、扣押物品
    目錄表（警卷第127至131頁）、搜索扣押照片10張（警卷第
    143至151頁）在卷可稽，堪認被告2人之自白與事實相符，
    而得採信。是本案事證明確，被告楊東漢、許嘉麟上開犯行
    均堪以認定，應依法論科。
三、論罪科刑：
  ㈠按刑法第305 條之罪，僅以受惡害之通知者心生畏懼而有不
    安全之感覺為已足，不以發生客觀上之危害為要件（最高法
    院民國27年4 月17日決議㈠意旨參照），亦即所謂之加害，
    不須果有加害之事，亦不必真有加害之意。被告楊東漢到場
    後，即持西瓜刀向在場被害人陳景鴻、張正、告訴人林志豪
    等人揮舞並恫嚇稱：「不要亂動，沒有你們的事，不要多管
    事」等語，上開告訴人、被害人與被告等人素不認識，面對
    被告楊東漢上開突如其來之舉動及言語，又不知悉其行為之
    目的為何，衡之社會一般常情，見聞者不會因此心生畏懼，
    實難想像。核被告楊東漢所為，係犯刑法第277條第1項之傷
    害罪及同法第305條之恐嚇危害安全罪；被告許嘉麟所為，
    係犯刑法第277條第1項之傷害罪。
  ㈡按共同實行犯罪行為之人，在合同意思範圍以內，各自分擔
    犯罪行為之一部，相互利用他人之行為，以達其犯罪之目的
    者，即應對於全部所發生之結果，共同負責；又共同正犯之
    成立，祇須具有犯意之聯絡，行為之分擔，既不問犯罪動機
    起於何人，亦不必每一階段犯行，均經參與（最高法院28年
    上字第3110號、34年上字第862號判決意旨參照）。被告楊
    東漢、許嘉麟商討決定要一同前往毆打告訴人賴凱祥，給其
    一個教訓，並出資找來綽號「阿森」及另1名不詳之越南籍
    移工共同為之，顯係基於共同之行為決意，由被告許嘉麟及
    綽號「阿森」及另1名不詳之越南籍移工實際下手施暴，而
    遂行其等傷害告訴人賴凱祥之目的，即應對於全部所發生之
    結果共同負責。是被告楊東漢、許嘉麟與該2名外籍移工就
    上開傷害犯行，有犯意聯絡及行為分擔，均應論以共同正犯
    。
  ㈢被告許嘉麟則與另2名外籍移工，分持鋁棒進入工地內持續毆
    打告訴人賴凱祥身體數分鐘之行為，顯係於密切接近之時、
    地為之，且侵害同一法益，各行為之獨立性極為薄弱，復出
    於同一普通傷害之犯意，依一般社會觀念，各舉動難以強行
    分開，應視為數個舉動之接續實施，合為包括之一行為予以
    評價，為接續犯，而論以一傷害罪。
　㈣又被告楊東漢以一恐嚇危害安全之行為，同時侵害被害人陳
    景鴻、張正、告訴人林志豪之法益，為同種想像競合犯，依
    刑法第55條之規定，僅以一恐嚇危害安全罪論處。
　㈤被告楊東漢所犯上開傷害罪與恐嚇危害安全罪，犯意各別，
    行為互殊，應分論併罰。
  ㈥爰審酌被告楊東漢因聽聞其配偶及繼子游家豪抱怨關於工程
    施作及請款遭工地主任刁難乙事，不思理性面對處理，竟與
    被告許嘉麟夥同2名外籍移工持器械一同前往毆打告訴人賴
    凱祥，並造成其受有上開所示之傷害；又被告楊東漢另在現
    場持西瓜刀揮舞並恫嚇被害人陳景鴻、張正、告訴人林志豪
    ，使其等心生畏懼，所為均無可取，益徵被告2人法治觀念
    淡薄，應予非難。惟念被告楊東漢、許嘉麟犯後均坦承犯行
    ，態度尚可，非無悔意，及被告楊東漢自陳教育程度為國中
    畢業、離婚又結婚，現與太太同住，從事挖土機之工作；被
    告許嘉麟自陳教育程度為高職畢業、未婚，與母親、奶奶同
    住，為宏祐工程行負責人，兼衡告訴人賴凱祥不願與被告等
    人洽談和解，請求從重量刑，及被害人陳景鴻、張正、告訴
    人林志豪表示不再追究等情，有本院公務電話紀錄（本院卷
    第35頁、第73頁、第75頁、第77頁）附卷可參，暨被告2人
    之素行、犯罪動機、目的、手段、參與程度、所生損害等一
    切情狀，分別量處如主文所示之刑，並就被告楊東漢所犯部
    分，定其應執行之刑，同時均諭知易科罰金之折算標準。
　㈦至扣案之咖啡色膠帶1捆，雖為被告許嘉麟所購得，作為黏貼
    遮蔽作案車輛車身之車牌號碼時使用，以避免遭檢警查緝，
    然該膠帶本身價值低微，諭知沒收對於預防犯罪尚無助益，
    而認為「欠缺刑法上之重要性」，故依刑法第38條之2第2項
    之規定，不予宣告沒收；另扣案被告許嘉麟所有之口罩1個
    、iPhone行動電話1支，均無證據證明與本案犯行有關，故
    不予宣告沒收，均附此敘明。
四、據上論斷，依刑事訴訟法第273條之1第1項、第299條第1項
    前段，刑法第28條、第277條第1項、第305條、第55條、第4
    1條第1項前段、第8項、第51條第5款，刑法施行法第1條之1
    第1項，判決如主文。
本案經檢察官施胤弘提起公訴，檢察官呂舒雯、紀芊宇到庭執行
職務
中　　華　　民　　國　　111 　年　　9 　　月　　28　　日
            刑事第十四庭  法  官  蕭雅毓
以上正本證明與原本無異。
如不服本判決應於收受送達後20日內向本院提出上訴書狀，並應
敘述具體理由；其未敘述上訴理由者，應於上訴期間屆滿後20日
內向本院補提理由書（均須按他造當事人之人數附繕本）「切勿
逕送上級法院」。
                          書記官  李如茵
中　　華　　民　　國　　111 　年　　9 　　月　　28　　日
附錄本案論罪科刑法條全文
中華民國刑法第277條
傷害人之身體或健康者，處5年以下有期徒刑、拘役或50萬元以
下罰金。
犯前項之罪，因而致人於死者，處無期徒刑或7年以上有期徒刑
；致重傷者，處3年以上10年以下有期徒刑。

中華民國刑法第305條
以加害生命、身體、自由、名譽、財產之事恐嚇他人，致生危害
於安全者，處2年以下有期徒刑、拘役或9千元以下罰金。